# 此等情况应如何处理-业务合并？

提问人：zhukui_2011 时间：2011-06-23 16:14:39
A、B、C、D公司同受一自然人股东甲控制，现A拟作为上市主体进行上市，A为甲设立的内资企业，D为甲在香港设立的企业，B、C为D在内地设立的独资外资企业。现甲打算将A、B、C业务打包上市，问题如下： 1 、由于B与D涉及业务往来上不规范，现将B和D注销掉；由于B的资产规模很大，注销完后不知道B的生产设备如何去处置？ 2 、假定注销完后生产设备、人员、业务等由A来控制，此时是否涉及到同一控制下的业务合并，如认定为同一控制下一业务合并，合并报表应当如何处理？（在B注销前A尚未收购B、C）
该贴已经同步到 zhukui_2011的微博

回答人：chenyiwei
看来你的重组方案中的很多细节问题还没有明确，因此根据目前现有的信息是很难分析的。由于B是D的子公司，D需要先转让所持的B、C的股权之后才能注销，在此过程中可能涉及股权转让的所得税、B的性质由外资变为内资等一系列问题。需要说明为何A对B、C的收购在D注销之前不能完成？如果是，则D注销后如何处理其对B、C的股权投资？

回答人：chenyiwei
回复 zhukui_2011 的帖子
看来拟采用的方式是资产收购？如果历史上B的历史沿革有瑕疵或者可能存在其他风险，则收购资产是可以采用的一种形式，但操作较为复杂，税负也可能较高。一般是在签订资产收购的总体框架协议的基础上，在一定时间内逐步办理完成资产的交割和过户，此期间内B的经营活动和业务也是逐步转移到拟上市主体（例如，以后新签订的合同都由拟上市公司名义签订，但原已签订的合同仍由B负责履行完毕，或者与对方协商之后转移到拟上市主体继续履行等），这其中涉及的法律、税务等问题可能较为复杂。